# 分期销售确认收入及收入确认时点

提问人：fengyioo 时间：2019-03-15 14:47:28
请教陈版：
A公司 2018 年 1 月销售商品 1000 万，A公司与甲方的销售合同中有以下约定：
（ 1 ）交货责任约定：货物交付给甲方后，货物的风险与责任转移给甲方；
（ 2 ）款项回收约定：公司的款项分 10 期收回，每月末收回 100 万，若甲方在任何一期未依约支付，则我方有权要求甲方立即支付全部货款，甲方未支付全部款项之前，货物所有权属于我方。
请问：
（ 1 ）上述两条约定，在货物风险报酬转移的约定上有一定的矛盾。A公司在实际交易过程中，即使甲方未依约支付，A公司也未提出过甲方支付全部货款的要求，货物所有权一直在甲方。
请问：这种情况下是否可以认定回款的约定为保护性条款？收入确认的时点按交货来确认？
（ 2 ）上述第二条约定，如何认定是否属于分期收款确认收入，从哪些方面来判断是否具备融资性质？
从 A公司的出发点来看，并不具备融资性质。

回答人：chenyiwei
1 、无论新旧收入准则，货物的法律上所有权转移都不是确认收入的决定性标准，而是考虑商品所有权上主要风险和报酬的转移（原准则）或者对商品控制权的转移（新准则）。如果保留法律上的所有权是作为货款回收的保障，而根据历史经验来看客户基本会按时足额付款，且货物交付后，其使用的主导权及使用中产生的经济利益归属于客户，本企业不再以所有者身份继续涉入，毁损和灭失风险也由客户承担，则可以认为满足了收入确认条件。
2 、建议参照新准则下对判断是否存在 “重大融资成分” 的指引来考虑。但在原准则下，要注意收入确认与金融资产（应收款项）初始计量两者的衔接问题，即不论是否包含重大融资成分，对资金时间价值因素影响重大的情形，都应按未来应收款项的折现值确认收入。